# 以下关于会计分录和报表之间的相互影响的认识错在了哪里？

提问人：wufaxian 时间：2019-10-24 06:30:12
我可能对会计分录如何影响财务报表有些认识上的误区，希望各位老师能通过以下案例指出我知识上的漏洞和理解上的错误。
请看下图的背景资料
图二
为了便于讨论，我将以上两段式购买，改成三段式购买：
假设第二步增资发生在 2x21年 3 月 1 日。
在2x20年 12 月 31 日。已经对那5%的股份做了一次公允价值评估[股价涨到了 6.3，其他综合收益为（6.3-6.0）*2 000 000=6 000 000]。确认了其他综合收益
因此有：
借其他权益工具-B 公司股票-公允价值变动 600,000
贷其他综合收益—-B 公司股票公允价值变动 600,000
我头脑当中有这样一个利润表 + 股东权益表（A 公司个别报表） 请看截图！（假设该公司已经不需要提取任何盈余公积金了！）
一阶段利润表.jpg (190.09 KB, 下载次数: 0)
6 天前上传
到了 2x21年 3 月 31 日第二轮增资的时候，股价是6.5。这次还需要将收益1000 000 元【（6.5-6）* 2,000,000】再转一次留存收益么？还是只对其它综合收益 400 000 元【（6.5-6.3）* 2,000,000】转入留存收益？
无论如何再加一个会计分录
借其他综合收益 xxxxxx 贷 留存收益 xxxxxxx 都感 “留存收益” 觉存在重复计算。会计分录贷增了一次。在股东权益表中又被 “归属于股东的综合收益” 重复加了一遍，因为 “归属于股东的综合收益” 已经包含了每个会计期间的 “其他综合收益”。请看下方截图！
二阶段利润表.jpg (144.42 KB, 下载次数: 0)
6 天前上传
请老师看看我的思路错在哪里了？

回答人：chenyiwei
从其他综合收益直接转入留存收益，不属于此处的 “归属于股东的综合收益” 的组成部分，不会减少利润表中的其他综合收益金额。所以你的疑问（重复加两遍）不存在。